臺灣桃園地方法院小額民事判決
111年度壢小字第777號
原      告  吳宏仁  
被      告  利念慈即利晏禎


訴訟代理人  邱泳富  
上列當事人間請求損害賠償(交通)事件，本院於民國111年6月8
日言詞辯論終結，判決如下：
　　主    文
一、被告應給付原告新臺幣（下同）65,884元。
二、原告其餘之訴駁回。
三、訴訟費用1,000元，由被告負擔920元，餘由原告負擔。
四、本判決原告勝訴部分得假執行。
　　理  由  要  領
一、按民事訴訟法第436條之8第1項規定：「關於請求給付金錢
    或其他代替物或有價證券之訴訟，其標的金額或價額在新台
    幣十萬元以下者，適用本章所定之小額程序。」同法第436 
    條之18規定：「判決書得僅記載主文，就當事人有爭執事項
    ，於必要時得加記理由要領。」
二、原告主張
    被告於民國110年1月15日晚上8時55分許，騎乘車牌號碼000
    -0000號普通重型機車，行經桃園市中壢區東林二街與健行
    路之交岔路口，適有原告騎乘訴外人葉秀滿所有之車牌號碼
    000-000號普通重型機車（下稱系爭機車），沿健行路往中
    北路方向行駛。嗣因被告違反號誌行駛而撞擊系爭機車，致
    系爭機車受損，原告並受有右側手腕挫傷、左側肩部挫傷、
    左側肘部挫傷及右膝挫傷等傷害（下稱系爭傷害）。嗣訴外
    人葉秀滿將系爭機車之損害賠償請求權讓與原告。原告共受
    有醫療費用7,000元、系爭機車必要修復費用16,650元，及
    不能工作損失48,000元等損害。爰依民法侵權行為之規定，
    提起本件訴訟等語。並聲明：被告應給付原告71,650元。
三、被告經合法通知，未於本院言詞辯論期日到場，亦未提出書
    狀為任何陳述。
四、是依上揭規定，以下僅就原告得請求之醫療費用若干？記載
    理由要領如下：
（一）按民事訴訟法第277條本文規定：「當事人主張有利於己
      之事實者，就其事實有舉證之責任。」民事訴訟如係由原
      告主張權利者，應先由原告負舉證之責，若原告先不能舉
      證，以證實自己主張之事實為真實，則被告就其抗辯事實
      即令不能舉證，或其所舉證據尚有疵累，亦應駁回原告之
      請求（最高法院100年度台上字第415號判決意旨參照）。
（二）本件原告固主張其因本件事故支出醫療費用7,000元等語
      ，並提出康富骨科及萬程骨科診所醫療費用收據為其證據
      。然經本院核算原告至康富骨科及萬程骨科診所看診之醫
      療費用單據金額總計為1,234元（見本院卷第8至10頁）。
      至於原告提出訴外人葉秀滿至萬程骨科診所看診之醫療費
      用200元收據（見本院卷第11頁），既非原告因系爭傷害
      之醫療費用，原告自不得請求。另原告雖主張剩餘差額係
      其因本件事故至國術館進行治療而支出之醫療費用，然原
      告並未提出任何證據證明其確實有支出此部分醫療費用，
      是難認原告此部分之主張可採。則本件原告就醫療費用部
      分應僅得請求1,234元。逾此範圍之請求，則屬無據。
五、綜上所述，原告依民法侵權行為之規定，請求被告給付原告
    65,884元【計算式：16,650＋48,000＋1,234＝65,884】，為有
    理由，應予准許。逾此部分之請求則屬無據，應予駁回。
六、本件原告勝訴部分係依民事訴訟法第436條之8適用小額訴訟
    程序所為之判決，應就被告敗訴部分，依同法第436條之20
    規定，依職權宣告假執行。
七、訴訟費用負擔之依據：民事訴訟法第79條。並依職權確定訴
    訟費用額如主文第3項所示。　　
中　　華　　民　　國　　111 　年　　6 　　月　　24　　日
                  中壢簡易庭      法  官  周仕弘
以上為正本係照原本作成。
如不服本判決，應於送達後20日內，向本院提出上訴狀並表明上
訴理由，如於本判決宣示後送達前提起上訴者，應於判決送達後
20日內補提上訴理由書（須附繕本）。
如委任律師提起上訴者，應一併繳納上訴審裁判費。
中　　華　　民　　國　　111 　年　　6 　　月　　24　　日
                                  書記官  巫嘉芸
附錄：
一、民事訴訟法第436條之24第2項：
    對於小額程序之第一審裁判上訴或抗告，非以其違背法令為
    理由，不得為之。
二、民事訴訟法第436條之25：
    上訴狀內應記載上訴理由，表明下列各款事項：
    （一）原判決所違背之法令及其具體內容。
    （二）依訴訟資料可認為原判決有違背法令之具體事實。